【裁判字號】    98,上訴,267
【裁判日期】    981214
【裁判案由】    違反毒品危害防制條例
【裁判全文】
臺灣高等法院花蓮分院刑事判決         98年度上訴字第267號
上  訴  人
即  被  告  甲○○
上列上訴人因違反毒品危害防制條例案件，不服中華民國98年7
月29日臺灣花蓮地方法院98年度訴字第249號第一審判決（起訴
案號：臺灣花蓮地方法院檢察署98年度撤緩偵字第20號），提起
上訴，本院判決如下：
    主  文
上訴駁回。
    理  由
一、依刑事訴訟法第350條、第361條、第362條、第367條規定，
    不服地方法院之第一審判決而上訴者，須提出上訴書狀，並
    應敘述具體理由，為上訴必備之程式；其所提出之上訴書狀
    並未敘述上訴理由，或僅曾以言詞陳述上訴理由者，均應於
    上訴期間屆滿後20日內補提理由書於第一審法院。第一審法
    院經形式審查，認逾期未補提上訴理由者，應定期間先命補
    正；逾期未補正者，為上訴不合法律上之程式，應以裁定駁
    回。倘已提出上訴理由，但所提非屬具體理由者，則由第二
    審法院以上訴不合法律上之程式，判決駁回。而所謂具體理
    由，必係依據卷內既有訴訟資料或提出新事證，指摘或表明
    第一審判決有何採證認事、用法或量刑等足以影響判決本旨
    之不當或違法，而構成應予撤銷之具體事由，始克當之（例
    如：依憑證據法則具體指出所採證據何以不具證據能力，或
    依憑卷證資料，明確指出所為證據證明力之判斷如何違背經
    驗、論理法則）；倘僅泛言原判決認定事實錯誤、違背法令
    、量刑失之過重或輕縱，而未依上揭意旨指出具體事由，或
    形式上雖已指出具體事由，然該事由縱使屬實，亦不足以認
    為原判決有何不當或違法者（例如：對不具有調查必要性之
    證據，法院未依聲請調查亦未說明理由，或援用證據不當，
    但除去該證據仍應為同一事實之認定），皆難謂係具體理由
    ，俾與第二審上訴制度在請求第二審法院撤銷、變更第一審
    不當或違法之判決，以實現個案救濟之立法目的相契合，並
    節制濫行上訴（最高法院著有97年度台上字第892號判決可
    參）。
二、本件上訴人即被告甲○○不服原審判決，於民國98年8月14
    日合法提起上訴，並於98年9月14日補提上訴理由書，有上
    訴理由書在卷可按。被告形式上雖提出上訴理由書狀敘述上
    訴理由，但其理由僅謂：「被告因照顧長期臥病之母親，所
    以並無接到書記官之電話通知，而被撤銷緩起訴，改判被告
    10個月徒刑，請求給予被告自新的機會，改判勞動服務。」
    ，有刑事上訴狀1份附卷可按。
三、經查：
  1.本件被告施用第一級毒品之犯行，曾經臺灣花蓮地方法院檢
    察署（以下簡稱花蓮地檢署）檢察官於97年10月14日為緩起
    訴處分並命被告應於緩起訴處分確定後4個月內向國庫支付
    新台幣（下同）2萬元及接受替代療法等處遇措施，經依職
    權送臺灣高等法院花蓮分院檢察署再議，於97年10月28 日
    經駁回再議確定，有花蓮地檢署緩起訴處分書及臺灣高等法
    院花蓮分院檢察署處分書各1份在卷可按，則被告至遲應於
    98年2月27日4個月期限屆滿前繳納上開處分金2萬元，並依
    其個人狀況妥為規劃履行。況且花蓮地檢署檢察官亦多次通
    知被告於97年12月2日、98年3月11日前來花蓮地檢署報到後
    至觀護人室採尿並繳交上開處分金，有刑事執行案件進行單
    及被告執行傳票送達回證2紙在卷可按，惟被告均未按期報
    到接受採尿，亦未依限繳交處分金；又被告於本件緩起訴期
    間內，另因施用第一級毒品及施用第二級毒品罪，分別經原
    審法院判處有期徒刑8月、3月，應執行有期徒刑10月，並經
    本院上訴駁回確定，有臺灣高等法院被告前案紀錄表1份在
    卷可按，足見被告亦有上開緩起訴處分規定「私下猶施用毒
    品被查獲者，得撤銷其緩起訴處分」及違反應「隨時依指定
    之日期採尿檢驗」之規定，檢察官自得撤銷其緩起訴處分；
    嗣經檢察官於98年3月18日撤銷被告上開緩起訴處分後，被
    告即於法定期間內聲請再議而受駁回處分確定，亦有臺灣花
    蓮地方法院檢察署檢察官撤銷緩起訴處分書、臺灣高等法院
    花蓮分院檢察署處分書各1份附卷可參，被告上訴意旨謂：
    並未接到書記官電話通知云云，顯屬卸責之詞，諉無足採。
  2.原審依累犯之規定依法加重其刑後，審酌被告之素行不佳、
    施用毒品對自己身體之殘害、經觀察勒戒仍未能戒除毒癮及
    犯罪後坦承犯行等一切情狀，量處被告有期徒刑10月，其認
    事用法及量刑並無不當。被告上訴意旨徒以未接獲書記官電
    話通知而遭撤銷緩起訴，請求改判勞動服務云云，並未具體
    指摘原判決就究有何未依卷內資料審酌之不當，亦未提出足
    以影響原審判決結果之新事證，揆諸前揭說明，其上訴難認
    有具體理由。
  3.從而，本件上訴理由從形式上審查後，顯然不足以認為原審
    判決有何違法或不當之情形，自不足以撤銷第一審判決，揆
    諸上開說明，本件上訴並不合於法律上之程式，且無從命補
    正，應予駁回，並不經言詞辯論為之。
四、依刑事訴訟法第367前段、第372條，判決如主文。
中    華    民    國    98    年    12    月    14    日
                  刑事庭審判長法  官  何方興
                              法  官  賴淳良
                              法  官  林碧玲
以上正本證明與原本無異。
如不服本判決，應於收受送達後10日內向本院提出上訴書狀，其
未敘述理由者，並得於提起上訴狀後10日內向本院補提理由書（
均須按他造當事人之人數附繕本）「切勿逕送上級法院」。
中    華    民    國    98    年    12    月    14    日
                              書記官  李芸宜


司法院資訊處製作；財團法人民間司法改革基金會備份。
